【裁判字號】    99,上訴,4027
【裁判日期】    991129
【裁判案由】    毒品危害防制條例
【裁判全文】
臺灣高等法院刑事判決                99年度上訴字第4027號
    上訴人
    即被告  陳金木
上列上訴人因違反毒品危害防制條例案件，不服臺灣基隆地方法
院99年度訴字第412 號，經被告於原審準備程序中，就被訴犯罪
事實為有罪陳述，原審合議庭裁定由受命法官獨任進行簡式審判
程序之中華民國99年9 月20日第一審判決（起訴案號：臺灣基隆
地方法院檢察署99年度毒偵字第743 號），提起上訴，本院判決
如下：
    主  文
上訴駁回。
    理  由
一、不服地方法院第一審判決上訴，須提出上訴書狀，並敘述具
    體理由，為上訴必備程式；所提書狀未敘述上訴理由，或僅
    曾以言詞陳述上訴理由，應於上訴期間屆滿後20日內補提理
    由書於原審法院。原審法院認逾期未補提上訴理由，應定期
    間先命補正；逾期未補正，為上訴不合法律上程式，應以裁
    定駁回。如已提出上訴理由，但所提非屬具體理由，則由第
    二審法院以上訴不合法律上程式，判決駁回。刑事訴訟法第
    350 條、第362 條與第367 條明文規定。
二、原判決認定被告陳金木施用第一級毒品犯行已經被告坦白承
    認。獲案時所採集之尿液經送請檢驗證實呈嗎啡陽性反應，
    犯罪事實明確。審酌被告犯罪動機、曾因施用毒品經觀察、
    勒戒仍不知戒除；但犯罪後坦承犯行且施用毒品犯行屬於自
    戕行為並未危及他人等一切情狀，就所違犯毒品危害防制條
    例第10條第1 項施用第一級毒品罪，量處有期徒刑6 月，並
    諭知易科罰金折算標準。經核認事用法並無違法、失當。
三、被告上訴意旨略以：「被告有意戒除毒品惡習，已在基隆長
    庚醫院進行戒治中，且父親年邁，請求予被告機會，從輕量
    刑。」云云。惟查，被告前因施用毒品案件曾多次經送觀察
    、勒戒，再犯本案施用第一級毒品罪行，顯見戒治並不具成
    效，原審量處最低刑度有期徒刑6 月，並諭知易刑標準，已
    屬從輕量刑。被告上訴僅空言後悔，自行接受戒治云云，未
    具體指出原判決有何不當或違法，也無任何證據資料以供審
    酌。
四、上訴理由不足以認原判決有何不當或違法。被告上訴不合法
    ，應予駁回，並不經言詞辯論為之。依刑事訴訟法第367 條
    前段、第372 條，判決如主文。
中    華    民    國    99    年    11    月    29    日
                  刑事第六庭審判長法  官  邱同印
                                  法  官  吳淑惠
                                  法  官  郭豫珍
以上正本證明與原本無異。
如不服本判決，應於收受送達後10日內向本院提出上訴書狀，其
未敘述上訴之理由者並得於提起上訴後10日內向本院補提理由書
（均須按他造當事人之人數附繕本）「切勿逕送上級法院」。
                                  書記官  陳采薇
中    華    民    國    99    年    12    月    1     日

司法院資訊處製作；財團法人民間司法改革基金會備份。
